---
title: "108-2 大數據分析方法 作業一"
output: github_document
author: Cheng-Yun, Tsai
---

搞不清楚各行各業的薪資差異嗎? 念研究所到底對第一份工作的薪資影響有多大? CP值高嗎? 透過分析**初任人員平均經常性薪資**- （107年）https://data.gov.tw/dataset/6647 （104-105年）http://ipgod.nchc.org.tw/dataset/a17000000j-020066 ，可初步了解台灣近幾年各行各業、各學歷的起薪。

## 比較104年度和107年度大學畢業者的薪資資料

### 資料匯入與處理
```{r dataload}
library(jsonlite)
library(dplyr)
#Input data
url107 = "/Users/caichengyun/Documents/User/CGU/Subject/四下/Big_Data_Analytical_Methods/HWs/108bigdatacguim-hw1-jcratebo703/jsonFile/107年各教育程度別初任人員每人每月經常性薪資─按大職類分.json"
url104 = "http://ipgod.nchc.org.tw/dataset/b6f36b72-0c4a-4b60-9254-1904e180ddb1/resource/63ecb4a9-f634-45f4-8b38-684b72cf95ba/download/0df38b73f75962d5468a11942578cce5.json"

#Clean & manipulation
Df104 = fromJSON(url104)
Df107 = fromJSON(url107)
Df107 = data.frame(lapply(Df107, function(x) {
  gsub("—|…", "", x)
  }),stringsAsFactors = F)
Df104 = data.frame(lapply(Df104, function(x) {
  gsub("—|部門|…", "", x)
}),stringsAsFactors = F)
Df104 = data.frame(lapply(Df104, function(x) {
  gsub("、", "_", x)
}),stringsAsFactors = F)

Df107$經常性薪資.薪資 = as.numeric(Df107$經常性薪資.薪資)
Df104$經常性薪資.薪資 = as.numeric(Df104$經常性薪資.薪資)

```

### 107年度薪資較104年度薪資高的職業有哪些? 

### 前十名資料
```{r compare103106}
#這是R Code Chunk
Df107$SalaryIncreaseRatio = Df107$經常性薪資.薪資/Df104$經常性薪資.薪資
Df107 = Df107[order(Df107$SalaryIncreaseRatio, decreasing = T),]
Df107sort = Df107 %>%
  filter(SalaryIncreaseRatio>1) %>%
  select(大職業別,SalaryIncreaseRatio)

knitr::kable(head(Df107sort,10))

```

107較104年薪資升高的前十名為以上職業

### 提高超過5%的職業有哪些? 
```{r over5}
#這是R Code Chunk
Over5 = Df107 %>%
  filter(SalaryIncreaseRatio>1.05) %>%
  select(大職業別)
knitr::kable(Over5)
```

提高超過5%的有以上職業

### 主要的職業種別是哪些種類呢?
```{r mainType}
#這是R Code Chunk
Df107$大職業別 = as.character(Df107$大職業別)
Df104$經常性薪資.薪資 = as.numeric(Df104$經常性薪資.薪資)
str = strsplit(Df107$大職業別,"-")

for(n in 1:nrow(Df107)){
  Df107$Category[n] = str[[n]][1]
}

knitr::kable(table(Df107$Category))
```

職業類別分佈非常平均呢

## 男女同工不同酬現況分析

男女同工不同酬一直是性別平等中很重要的問題，分析資料來源為104到107年度的大學畢業薪資。

### 104和107年度的大學畢業薪資資料，哪些行業男生薪資比女生薪資多?
```{r male}
#這是R Code Chunk
Df107$經常性薪資.女.男 = as.numeric(Df107$經常性薪資.女.男)
Df104$經常性薪資.女.男 = as.numeric(Df104$經常性薪資.女.男)

maleOrder107 = Df107 %>%
  filter(經常性薪資.女.男<100) %>%
  select(大職業別, 經常性薪資.女.男) #im too lazy to adjust the annoying indexes

maleOrder107 = maleOrder107[order(maleOrder107$經常性薪資.女.男),]
knitr::kable(maleOrder107)

maleOrder104 = Df104 %>%
  filter(經常性薪資.女.男<100) %>%
  select(大職業別, 經常性薪資.女.男) #whatever

maleOrder104 = maleOrder104[order(maleOrder104$經常性薪資.女.男),]
knitr::kable(maleOrder104) #
```

在107年中，男生薪資比女生多的職業中，差最多的是電力及燃氣供應業-技藝_機械設備操作及組裝人員。</br>
差最少的是醫療保健業-基層技術工及勞力工。</br>
而在104年中，男生薪資比女生多的職業中，差最多的是礦業及土石採取業-技藝_機械設備操作及組裝人員。</br>
差最少的是住宿及餐飲業-技術員及助理專業人員。</br>

### 哪些行業女生薪資比男生薪資多? 
```{r female}
#這是R Code Chunk
femaleOrder107 = Df107 %>%
  filter(經常性薪資.女.男>100) %>%
  select(大職業別, 經常性薪資.女.男)

femaleOrder107 = femaleOrder107[order(femaleOrder107$經常性薪資.女.男, decreasing = T),]
knitr::kable(femaleOrder107)

femaleOrder104 = Df104 %>%
  filter(經常性薪資.女.男>100) %>%
  select(大職業別, 經常性薪資.女.男)

femaleOrder104 = femaleOrder104[order(femaleOrder104$經常性薪資.女.男, decreasing = T),]
knitr::kable(femaleOrder104)

```

107年沒有女性薪資比男性高的職業。</br>
在104年中，女生薪資比男生多的職業為專業_科學及技術服務業-技藝_機械設備操作及組裝人員。</br>

## 研究所薪資差異

以107年度的資料來看，哪個職業別念研究所最划算呢 (研究所學歷薪資與大學學歷薪資增加比例最多)?
 
```{r grad}
#這是R Code Chunk
Df107$大學.薪資 = as.numeric(Df107$大學.薪資)
Df107$研究所.薪資 = as.numeric(Df107$研究所.薪資)

Df107$IncreaseFromDegree = Df107$研究所.薪資/Df107$大學.薪資
ms107 = Df107 %>%
  select(大職業別, 研究所.薪資, 大學.薪資, IncreaseFromDegree)

ms107 = ms107[order(ms107$IncreaseFromDegree, decreasing = T),]
knitr::kable(head(ms107,10))

```

從結果來看，專業_科學類的工作讀研比較有用呢。

## 我有興趣的職業別薪資狀況分析
有興趣的職業別：不動產業-專業人員、金融及保險業-技術員及助理專業人員、工業-專業人員、製造業-事務支援人員、服務業-專業人員<br/>
其實我比較想去跑船，看我朋友每天當海賊王、烤海鮮就覺得羨慕<br/>

### 有興趣的職業別篩選，呈現薪資
```{r like}
#這是R Code Chunk
buf = Df107 %>%
  select(大職業別, 研究所.薪資, 大學.薪資) %>%
  filter(大職業別 %in% c("不動產業-專業人員","金融及保險業-技術員及助理專業人員","工業-專業人員","製造業-事務支援人員","服務業-專業人員"))
knitr::kable(buf)
```

跟想像中差不多吧，果然大學畢業還是應該搞搞房地產最賺<br/>

### 這些職業別研究所薪資與大學薪資差多少呢？
```{r likeGrad}
#這是R Code Chunk
Df107$IncreaseAmount = Df107$研究所.薪資-Df107$大學.薪資

position5 = Df107 %>%
  select(大職業別, 研究所.薪資, 大學.薪資, IncreaseAmount) %>%
  filter(大職業別 %in% c("不動產業-專業人員","金融及保險業-技術員及助理專業人員","工業-專業人員","製造業-事務支援人員","服務業-專業人員"))
knitr::kable(position5)
```

都增加了幾千，真好。<br/>
都準備那麼久了，我還能怎樣。

